臺灣臺南地方法院刑事判決　　　　　　 95年度簡上字第437號
上　訴　人　臺灣臺南地方法院檢察署檢察官
被　　　告　甲○○
　　　　　　丙○○
上列被告因竊盜案件，上訴人不服本院95年度簡字第2728號中華
民國95年9月8日第一審簡易判決（聲請簡易判決處刑書案號：95
年度偵字第11987號），提起上訴，本院管轄之第二審合議庭判
決如下：
    主  文
上訴駁回。
    事實及理由
一、按第二審判決書，得引用第一審判決書所記載之事實、證據
    及理由，對案情重要事項第一審未予論述，或於第二審提出
    有利於被告之證據或辯解不予採納者，應補充記載其理由，
    刑事訴訟法第373條定有明文。本案經本院審理結果，被告2
    人對竊盜犯行坦承不諱，認第一審以被告2人共同犯刑法第
    320條第1項之竊盜罪，各判處有期徒刑六月，併諭知易科罰
    金之折算標準，認事用法及量刑均無不當，應予維持，並引
    用第一審判決書記載之事實、證據（如附件判決）。
二、上訴人之上訴意旨稱：95年度偵字第12743號移送併辦部份
    ，被告甲○○、丙○○共同基於意圖為自己不法所有之犯意
    聯絡，由甲○○提議竊取其已先行查知置放於臺南縣永康市
    ○○路○段992號旁建築工地內鋼筋，二人遂於95年7月28日
    凌晨1時40分許，推由丙○○駕駛己有之車牌號碼5S─2501
    號自用小貨車搭載甲○○，至前揭工地，將黃永吉所有置於
    該處之鋼筋1批（重約500公斤，價值新臺幣約8,250元），
    共同徒手搬運至前揭自用小貨車上，置於自己實力支配之下
    。之後再於同日凌晨3時55分許，前往同市○○路○段469巷
    與八德街326巷交岔路口處，竊取工地內之建築用鋼筋一批
    （以上為本案部份），被告2人先後於前述時、地竊取鋼筋
    犯行，地點相近，時間密接，均係侵害他人之財產法益，各
    行為之獨立性極為薄弱，依一般社會觀念，在時間差距上，
    難以強行分開，在刑法評價上，以視為數個舉動之接續施行
    ，合為包括之一行為予以評價，較為合理，應認屬接續犯，
    而為包括之一罪，依審判不可分原則，應為起訴效力所及，
    原審未及斟酌審判，難認原判決允當，請撤銷原判決，另為
    適當之判決云云。
三、按刑法上之接續犯，係指以單一行為，經數個階段，持續侵
    害同一法益而言。被告於竊取第1張空白支票後，非但已予
    偽造，並經持以行使，其偽造有價證券之行為，業已完成，
    嗣因李某發覺支票印鑑模糊，交還被告予以撕毀丟棄，於一
    星期後，又再竊取第2張空白支票，另行偽造行使，應已侵
    害兩個社會法益，自屬兩個單一之犯罪，兩者之間，殊無接
    續關係之可言。原判決就此兩個單一之犯罪，依接續關係，
    論以一罪，其法律見解，自屬可議（最高法院70年台上字第
    2898號判例參照）。又學理上所稱之集合犯、接續犯，與修
    正前刑法第56條所定連續犯之區別，在於集合犯係一種構成
    要件類型，亦即立法者針對特定刑罰規範之構成要件，已預
    設其本身係持續實行之複次行為，具備反覆、延續之行為特
    徵，將之總括或擬制成1個構成要件之「集合犯」行為；此
    種犯罪，以反覆實行為典型、常態之行為方式，具侵害法益
    之同一性，因刑法評價上為構成要件之行為單數，因而僅包
    括的成立1罪。其與接續犯之不同，在於接續犯所適用之構
    成要件行為文義本身並不具反覆實行之特質，非屬立法規範
    所定之構成要件類型，於時間及空間之緊密關聯性上，亦較
    之集合犯為嚴格。是除集合犯外，每1種構成要件行為皆得
    以接續犯方式為之，因此集合犯亦有喻之為「法定接續犯」
    者（最高法院96年台上字第1133、1494號判決參照）。再集
    合犯係指犯罪構成要件之行為，依其本質、犯罪目的或社會
    常態觀之，常具有反覆、繼續為之之特性，此等反覆實行之
    行為，於自然意義上雖係數行為，但依社會通念，法律上應
    僅為一總括之評價，法律乃將之規定為一獨立之犯罪類型，
    而為包括一罪。故犯罪是否包括一罪之集合犯，客觀上，應
    斟酌其法律規定文字之本來意涵、實現該犯罪目的之必要手
    段、社會生活經驗中該犯罪實行常態及社會通念等；主觀上
    ，則視其是否出於行為人之1次決意，並秉持刑罰公平原則
    ，加以判斷（最高法院96年台非字第56號判決、96年台上字
    第1168號判決參照）。參諸上開最高法院判例可知，接續犯
    係持續侵害同一法益，本件被告先後2次竊盜犯行，侵害的
    是不同被害人之不同財產法益，故被告先後2次竊盜行為自
    非屬「接續犯」。另依上開最高法院判決意旨，「接續犯」
    與「包括的一罪」兩者並不相同，而犯罪是否包括一罪之集
    合犯，除客觀上具有反覆、繼續為之之特性外，主觀上須出
    於行為人之1次決意加以判斷。經查，本件被告甲○○於審
    理中供承：「先偷取二段的鋼筋後，看到量不多，才去臺南
    縣永康市○○路○段469巷與八德街326巷交岔路口那邊偷。
    是後來才想到的。」、「（審判長問：一開始有無偷取兩處
    工地鋼筋之意思？）沒有。」等語；同時被告丙○○亦供稱
    ：「（審判長問：甲○○如何告訴你的？）他叫我去永大路
    二段，但是搬後覺得很少，他說他從三段那邊騎過來，說那
    邊還有一些，就去搬。（審判長問：甲○○以電話通知你到
    永大路二段該處時，有無告訴你三段那邊也有鋼筋，可以去
    搬？）偷完二段那邊的鋼筋後，覺得很少，甲○○才告訴我
    ，三段那邊還有，才去搬的。」等語，顯見被告2人先後2次
    竊盜犯行並非出於1次決意為之，第2次之竊盜犯行係另行起
    意為之，故與所謂「包括的一罪」之要件尚有未合。上訴意
    旨謂被告2人先後2竊盜犯行屬接續犯，而為包括之一罪云云
    ，與最高法院上開見解迥異，自有未洽。故原判決採擇證據
    、認定事實，暨適用法律均無不當，且斟酌被告2人均有多
    竊盜前科，有臺灣高等法院被告前案紀錄表1份可查（見本
    院卷第9至14頁），竟猶不知警惕，再犯本罪，而分別量處
    有期徒刑六月，量刑亦堪稱妥適，上訴人之上訴為無理由，
    應予駁回。併案之95年度偵字第12743號案應併予檢還。
四、據上論斷，應依刑事訴訟法第455條之1第1項、第3項、第36
    8條、第373條，判決如主文。
本案經檢察官乙○○到庭執行職務。
中　　華　　民　　國　　96　　年　　 4　　月　　30　　日
　　　　　　　　　刑事第八庭  審判長法　官　彭喜有
                                    法  官  鄧希賢
                                    法  官  李東柏
以上正本證明與原本無異。
本件不得上訴。
        　　　　　　　　　    　　　書記官　黃傳鈞
中　　華　　民　　國　　96　　年　　5 　　月　　1 　　日
附錄本案論罪科刑法條全文：
中華民國刑法第320條第1項：
意圖為自己或第三人不法之所有，而竊取他人之動產者，為竊盜
罪，處5年以下有期徒刑、拘役或5百元以下罰金。
